臺灣桃園地方法院刑事判決　　　　　　　 96年度易字第496號
公　訴　人　臺灣桃園地方法院檢察署檢察官
被　　　告　甲○○
指定辯護人　本院公設辯護人乙○○
上列被告因毒品危害防制條例案件，經檢察官提起公訴（96年度
毒偵字第197 號），經本院訊問被告後，被告自白犯罪，檢察官
聲請協商判決，經本院合議庭裁定由受命法官改依簡式審判程序
後為協商判決，本院判決如下：
    主  文
甲○○施用第二級毒品，累犯，處有期徒刑伍月。扣案甲基安非
他命（驗餘合計淨重貳點肆肆伍玖公克）沒收銷燬之，包裝袋拾
伍只、吸食器壹組、夾鍊袋肆拾參只均沒收。又持有第一級毒品
，累犯，處有期徒刑伍月。扣案海洛因（合計淨重壹點柒參公克
，純度百分之貳拾參點肆陸，純質淨重零點肆壹公克）沒收銷燬
之，包裝袋拾柒只（總重肆點玖陸公克）均沒收。應執行有期徒
刑拾月。扣案甲基安非他命（合計淨重貳點伍貳零柒公克）、海
洛因（合計淨重壹點柒參公克，純度百分之貳拾參點肆陸，純質
淨重零點肆壹公克）沒收銷燬之，包裝袋拾伍只、吸食器壹組、
夾鍊袋肆拾參只、包裝袋拾柒只（總重肆點玖陸公克）均沒收。
    事實及理由
一、犯罪事實：甲○○於民國85年間因違反槍砲彈藥刀械管制條
    例案件，經本院以85年度訴字第838 號判處有期徒刑1 年2
    月、10月、8 月，應執行有期徒刑2 年6 月確定，又於86年
    間因違反麻醉藥品管理條例案件，經本院判處有期徒刑10月
    確定，以上4 罪經裁定應執行有期徒刑3 年3 月確定。於86
    年10月28日入監執行，至89年1 月12日縮短刑期假釋出監，
    至91年5 月26日假釋期滿，未經撤銷，以已執行論。又於86
    年間因施用毒品案件，經裁定強制戒治，於88年3 月15日停
    止戒治出監，至88年10月19日戒治期滿，經臺灣高等法院以
    87年度上易字第4360號為免判決確定。再於92年間因施用毒
    品案件，經本院以92年毒聲字第1598號裁定送強制戒治，於
    93年1 月9 日因法律修正未予執行，並由檢察官提起公訴，
    經本院以92年度壢簡字第1437號判處有期徒刑6 月確定，於
    93年6 月4 日入監執行，至93年12月3 日縮刑期滿執行完畢
    。復於93年間因施用毒品案件，經本院以93年度壢簡字第10
    63號判處有期徒刑6 月，於94年5 月4 日入監執行，至94年
    11月3 日縮刑期滿執行完畢。竟仍不知警惕，基於施用第2
    級毒品甲基安非他命之犯意，於95年12月15日凌晨0 時，在
    其位於桃園縣龍潭鄉○○路26號3 樓之5 住處，以吸食器裝
    盛甲基安非他命後燒烤產生煙霧後吸食之方式施用第2 級毒
    品甲基安非他命1 次。又明知海洛因為毒品危害防制條例第
    2 條第2 項第1 款所定之第1 級毒品，不得非法持有，竟為
    供己日後施用，於95年12月10日晚上6 時許，在桃園縣中壢
    市○○路某處，向真實姓名、年籍不詳，綽號「阿軍」之成
    年男子，以新臺幣（下同）15,000元之代價，購買海洛因17
    包（合計淨重1.73公克，純度23.46 ％，純質淨重0.41公克
    ，包裝袋總重4.96公克），而未經許可持有之。嗣於95年12
    月15日凌晨2 時許，在其前開住處為警查獲，並扣得上開其
    所有之海洛因17包（合計淨重1.73公克，純度23.46 ％，純
    質淨重0.41公克，包裝袋總重4.96公克）、甲基安非他命15
    包（合計淨重2.5207公克，驗餘合計淨重2.4459公克），及
    其所有，供其施用甲基安非他命所用之吸食器1 組、夾鍊袋
    43 只 。案經桃園縣政府警察局龍潭分局報告臺灣桃園地方
    法院檢察署檢察官偵查後起訴。
二、本件被告所犯為死刑、無期徒刑、最輕本刑3 年以上有期徒
    刑以外之罪或高等法院管轄第1 審案件以外之罪，經被告於
    準備程序就被訴事實為有罪之陳述，經告知簡式審判程序之
    旨，並聽取被告及檢察官之意見後，經本院合議庭依刑事訴
    訟法第273 條之1 規定，裁定改依簡式審判程序，並由受命
    法官獨任審理，核先敘明。
三、證據：
（一）被告甲○○於警詢、檢察官偵查中及本院準備程序時之自
      白。
（二）桃園縣政府警察局龍潭分局被採尿人姓名編號對照表、臺
      灣檢驗科技股份有限公司濫用藥物尿液檢驗報告、法務部
      調查局96年1 月13日調科壹字第09623002730 號鑑定通知
      書、憲兵司令部刑事鑑識中心96年5 月10日安鑑字第0960
      000717號函各1 份。
（三）扣案海洛因17包（合計淨重1.73公克，純度23.46 ％，純
      質淨重0.41公克，包裝袋總重4.96公克）、甲基安非他命
      15包（合計淨重2.5207公克，驗餘合計淨重2.4459公克）
      、吸食器1 組、夾鍊袋43只。
四、本件被告甲○○已認罪，經檢察官與被告邱暢明於準備程序
    達成協商之合意，其合意內容為：被告甲○○施用第2 級毒
    品甲基安非他命部分願受科處有期徒刑5 月，被告持有第1
    級毒品海洛因部分願受科處有期徒刑5 月，應執行有期徒刑
    10月。經查，上開協商合意並無刑事訴訟法第455 條之4 第
    1 項所列情形之一，檢察官聲請改依協商程序而為判決，本
    院爰不經言詞辯論，於協商合意範圍內為協商判決。扣案所
    有之海洛因（合計淨重1.73公克，純度23.46 ％，純質淨重
    0.41公克，包裝袋總重4.96公克），屬第1 級毒品；甲基安
    非他命（驗餘合計淨重2.4459公克），屬第2 級毒品，均應
    依毒品危害防制條例第18條第1 項前段之規定沒收銷燬之。
    包裝前開第1 級毒品海洛因之包裝袋17只（重4.96公克）、
    包裝前開甲基安非他命之包裝袋15只，均能與其內海洛因、
    甲基安非他命分別秤重（參前開法務部調查局鑑定書、憲兵
    司令部刑事鑑識中心鑑定書），則與其內第1 級毒品海洛因
    、第2 級毒品甲基安非他命無難以析離而無法個別宣告沒收
    之情事（參最高法院92年度臺上字第6911號刑事判決意旨）
    ，且該等包裝袋屬被告甲○○所有，均具有防止其內海洛因
    、甲基安非他命裸露、逸出及潮濕並便於其持有海洛因及施
    用甲基安非他命所用，併扣案之吸食器1 組，係預備供被告
    吸食甲基安非他命所用、夾鍊袋43只，係預備供被告分裝甲
    基安非他命以便施用，且均屬被告甲○○所有等情，亦據甲
    ○○於本院訊問時供陳明確，均依刑法第38條第1 項第2 款
    規定併予宣告沒收。
五、應適用之法條：刑事訴訟法第273 條之1 第1 項、第455 條
    之2 、第455 條之4 第2 項、第455 條之8 ，毒品危害防制
    條例第10條第2 項、第11條第1 項、第18條第1 項前段，刑
    法第11條前段、第47條、第38條第1 項第2 款、第51條第5
    款，判決如主文。
六、本判決除有刑事訴訟法第455 條之4 第1 項第1 款、第2 款
    、第4 款、第6 款、第7 款所定情形之一，或違反同條第2
    項規定者外，不得上訴。如有前述得上訴之情形，得自收受
    判決送達之日起10日內，向本院提出上訴書狀，上訴於第2
    審法院。
中　　華　　民　　國　　96　　年　　5 　　月　　31　　日
                      刑事第九庭法  官  何燕蓉
以上正本證明與原本無異。
本判決除有刑事訴訟法第455 條之4 第1 項第1 款、第2 款、第
4 款、第6 款、第7 款所定情形之一，或違反同條第2 項規定者
外，不得上訴。如有前述得上訴之情形，得自收受判決送達之日
起10日內，向本院提出上訴書狀，上訴於第2審法院。
   　　　　　　　　　　　　　　 書記官　許弘樺
中　　華　　民　　國　　96　　年　　5 　　月　　31　　日
附錄本案論罪科刑法條：
毒品危害防制條例第10條
施用第一級毒品者，處 6 月以上 5 年以下有期徒刑。
施用第二級毒品者，處 3 年以下有期徒刑。
